【裁判字號】    97,交訴,121
【裁判日期】    971030
【裁判案由】    公共危險
【裁判全文】
臺灣彰化地方法院刑事判決             97年度交訴字第121號
公  訴  人  臺灣彰化地方法院檢察署檢察官
被      告  乙○○
                    1號
上列被告因公共危險案件，經檢察官提起公訴（97年度偵字第78
61號），被告於準備程序中就被訴事實為有罪之陳述，經裁定改
行簡式審判程序，本院判決如下：
    主  文
乙○○服用酒類，不能安全駕駛動力交通工具而駕駛，處有期徒
刑貳月；又駕駛動力交通工具肇事，致人受傷而逃逸，處有期徒
刑柒月。應執行有期徒刑捌月，緩刑年。
    事  實
一、乙○○明知飲用酒類後不得駕駛動力交通工具，自民國97年
    8月15日晚上9時30分許起至翌日凌晨1時30分許止，在彰化
    縣二林鎮○○路某小吃店飲用啤酒3罐後，已達不能安全駕
    駛動力交通工具之程度，仍駕駛車牌號碼V5-5286號自用小
    客車，欲返回位於彰化縣芳苑鄉○○村○○路33號居所。嗣
    於該日凌零1時45分許，沿著二林鎮○○街由東往西方向行
    駛，途經明德街與八德路之無號誌交岔路口時，適洪為雍駕
    駛車牌號碼0485-XJ號自用小客車附載甲○○，沿著八德路
    由南往北方向行駛，亦行至該交岔路口，原應注意汽車行駛
    時，駕駛人應注意車前狀況，並隨時採取必要之安全措施，
    因乙○○酒醉操控能力降低，疏未注意上開規定，貿然前行
    ，以致乙○○所駕駛自用小客車之車頭撞擊洪為雍所駕駛之
    自用小客車右側車身，使乘客甲○○受有軀幹挫傷併右側腹
    痛及血尿等傷害（過失傷害部分，經甲○○撤回告訴，業經
    檢察官為不起訴處分）。乙○○駕車肇事後，為規避刑責，
    竟另行基於肇事致人受傷而逃逸之犯意，未停車查看，亦未
    對甲○○施以救護送醫等措施，即駕車逃逸。嗣警方依據洪
    為雍記下肇事逃逸車輛之車牌號碼，循線查獲，並於該日上
    午7時52分許，對乙○○實施呼氣酒精濃度測試，測得其呼
    氣酒精濃度為每公升0.43毫克，始查知上情。
二、案經彰化縣警察局芳苑分局報由臺灣彰化地方法院檢察署檢
    察官偵查起訴。
    理  由
一、上揭事實，業據被告乙○○於警詢、偵查中及本院審理中均
    坦承不諱，核與被害人甲○○、證人洪為雍、黃泳豪等人於
    警詢中證述內容相符，再觀諸卷內財團法人彰化基督教醫院
    二林分院所出具之診斷書所示，甲○○於本件車禍後立即就
    診，診斷結果認定甲○○確實受有軀幹挫傷併右側腹痛及血
    尿等傷害。此外，復有道路交通事故調查報告表（一）（二
    ）、道路交通事故現場圖、彰化縣警察局道路交通事故當事
    人酒精測定紀錄表、彰化縣警察局舉發違反道路交通管理事
    件通知單及照片8張等在卷可稽。按刑法第185條之3不能安
    全駕駛動力交通工具之罪，係抽象危險犯之性質，不以發生
    具體危險為必要，而參考德國、美國之認定標準，對酒精濃
    度呼氣已達每公升0.55毫克，肇事率為一般正常人之10 倍
    ，認為已達「不能安全駕駛」之標準，有法務部88年5月18
    日法88檢字第001669號函可資參照；另按醫學文獻上認吐氣
    所含酒精濃度達每公升0.25毫克者，有輕度協調功能降低之
    現象；每公升達0.5毫克者，有反應較慢、感覺減低、影響
    駕駛之現象等現象，此有行政院國軍退除役官兵輔導委員會
    臺北榮民總醫院（88）北總內字第26868號函可考；又人體
    呼氣酒精濃度消退代謝速率平均約每小時0．1mg/L，此有呼
    氣及血液酒精濃度代謝速率說明資料在卷可佐，查被告於97
    年8月16日凌晨1時30分許酒醉駕車，業據被告供明在卷，而
    警員於同日上午7時52分許始對被告進行呼氣酒精濃度測試
    ，所測得呼氣中所含酒精濃度為每公升0.43毫克，則被告自
    酒後駕車至呼氣酒精濃度測試之時間相距約達6小時，故其
    駕車肇事時之呼氣酒精濃度約每公升1.03毫克，再酌以依上
    開車禍發生當時之情況，被告理應發現洪為雍所駕駛之自用
    小客車，竟仍不慎撞及，益徵被告於駕駛車輛當時已達不能
    安全駕駛動力交通工具之程度甚明。又本件被告駕駛車輛車
    頭撞擊洪為雍所駕駛自用小客車之右側，其自小客車前方保
    險桿撞毀，足見車禍當時之撞及力道猛烈，被告對於本件車
    禍事故可能發生受傷之結果，當有所預見，竟未採取任何救
    護或其他必要措施，更未向警察機關報告，即逕行駕車離去
    ，其肇事致人受傷而逃逸之情狀，已甚灼然。綜上所陳，本
    件事證明確，被告犯行均堪認定，應予依法論科。
二、核被告所為，係犯刑法第185條之3之不能安全駕駛動力交通
    工具罪及刑法第185條之4之肇事致人傷害逃逸罪。被告所犯
    上開2罪間，罪名互異，應予分論併罰。爰審酌被告於飲酒
    後已達不能安全駕駛之程度，仍駕車行駛，不顧酒後駕車因
    注意力降低，可能影響行車安全並對於其他用路人所造成之
    危險，且被告於駕車肇事造成被害人甲○○受傷後，既未下
    車察看甲○○之傷勢，亦未呼叫救護車或停留現場協助救護
    傷患，隨即駕車逃逸，罔顧他人之生命、安全，惟被告並無
    前科之素行、生活狀況及被告犯後坦承犯行，且與被害人達
    成和解之態度等一切情狀，分別量處如主文所示之刑，並定
    其應執行之刑，以示懲儆。惟因被告經此偵審程序及科刑之
    教訓後，應知警惕，信無再犯之虞，本院因認所宣告之刑，
    以暫不執行為適當，併諭知緩刑3年，以勵自新。
據上論斷，應依刑事訴訟法第273條之1第1項、第299條第1項前
段，刑法第185條之3、第185條之4、第51條第5款、第74條第1項
第1款，刑法施行法第1條之1第1項，判決如主文。
本案經檢察官鄭少到庭執行職務。
中    華    民    國    97    年    10    月    30    日
                    刑事第六庭    法  官    鮑慧忠
以上正本證明與原本無異。
如不服本判決，應於判決送達後10日內，向本院提出上訴書狀，
上訴書狀應「敘述具體上訴理由」，並按他造當事人之人數附繕
本。「切勿逕送上級法院」。
告訴人或被害人對於判決如有不服具備理由請求檢察官上訴者，
其上訴期間之計算係以檢察官收受判決正本之日期為準。
中    華    民    國    97    年    10    月    30    日
                                  書記官    陳秀娟
附錄本案論罪科刑法條全文：
中華民國刑法第185條之3
服用毒品、麻醉藥品、酒類或其他相類之物，不能安全駕駛動力
交通工具而駕駛者，處一年以下有期徒刑、拘役或科或併科十五
萬元以下罰金。
中華民國刑法第185條之4（肇事遺棄罪）
駕駛動力交通工具肇事，致人死傷而逃逸者，處 6 月以上 5 年
以下有期徒刑。


司法院資訊處製作；財團法人民間司法改革基金會備份。
